# 或有事项账务处理

提问人：fuyunfeng90 时间：2019-10-16 21:56:15
求助陈版：A 公司投资设立B 企业（作为可供出售金融资产）， 2018 年 B企业因经营需要向银行借款 2 亿，A 公司提供担保，承诺针对未偿还部分进行差额补偿， 2018 年末 B 公司经营状况出现异常情况，已无法全额偿还银行借款，A 公司根据 B 公司偿债能力，计提 1 个亿预计负债； 2019年 6 月银行借款到期后，B公司无力偿还，A公司与B 公司签订借款协议（构成关联交易），A 公司借予B 公司 1 亿元，用于补充 B 公司运营资金及归还银行借款，B 公司归还银行借款后，A公司无需承担借款未归还补足的义务，那么，针对借给 B 公司的款项，A 公司如何进行账务处理？原计提的预计负债如何进行处理？

回答人：chenyiwei
由于 A 是在 B 面临财务困难的情况下借款给 B 用于偿还 B 的银行贷款，如果 B自身的财务状况和偿债能力没有实质性的变化，则对 A 而言，该事项的经济影响，与代 B偿还贷款同时获得向 B 追偿的权利相比，没有本质区别。
对 A而言，向 B 提供的借款是一项新的金融资产，应按公允价值（根据B目前的财务状况预计的可收回金额的折现值）作为初始计量金额入账，该初始计量金额与其名义金额 1 亿元之间的差额，首先冲减原先确认的预计负债（冲减至零），如有差额的，计入当期营业外收支。